【裁判字號】    88,易,3635
【裁判日期】    890229
【裁判案由】    贓物
【裁判全文】
臺灣臺中地方法院刑事判決                        八十八年度易字第三六三五號
    公  訴  人  臺灣臺中地方法院檢察署檢察官
    被      告  丙○○
右列被告因贓物案件，經檢察官提起公訴（八十八年度偵緝字第四五三號），本院判
決如左：
    主  文
丙○○無罪。
    理  由
一、公訴意旨以：「被告丙○○於民國八十五年七月底，明知不詳姓名之男子所持有
    交付之付款人汎亞商業銀行中港分行，票號0000000號及0000000
    號，面額分別為新台幣（下同）二萬元及五萬元之支票二張（該支票係甲○○所
    有於八十五年七月二十一日在臺中市區所遺失），係他人所遺失之來路不明之贓
    物，竟加以收受後供己使用，並持之向不知情之鄭三寶及陳士元消費及調現，嗣
    經提示未獲兌現而查獲上情。」認被告涉犯刑法第三百四十九條第一項之收受贓
    物罪嫌。
二、按犯罪事實應依證據認定之，無證據不得推定其犯罪事實。又不能證明被告犯罪
    者，應諭知無罪之判決，刑事訴訟法第一百五十四條、第三百零一條第一項定有
    明文。又按刑事訴訟法上所謂認定犯罪事實之證據，係指足以認定被告確有犯罪
    行為之積極證據而言，該項證據自須適合於被告犯罪事實之認定，始得採為斷罪
    資料（參照最高法院二十九年上字第三一０五號判例）再按事實之認定，應憑證
    據，如未能發現相當證據，或證據不足以證明，自不得以推測或擬制之方法，以
    為裁判基礎（參照最高法院四十年台上字第八六號判例）。
三、訊據被告丙○○堅決否認涉有右揭贓物犯行，辯稱：右揭支票係乙○○原交付伊
    的，伊嗣因賭博輸錢無從返還上開票款，乙○○即申報遺失等語，按公訴人認被
    告涉有右揭贓物犯行，無非以、系爭二張支票係甲○○所遺失之物乙情，業據
    甲○○於警訊及偵查中指陳明確，並有遺失票據申報書二份及支票影本二張附卷
    可稽。、票主甲○○確有一子名叫「乙○○」，然因人在大陸，故無法傳喚到
    庭。惟查證人甲○○於偵查中則明確證稱：伊並不認識被告，上開二張支票係伊
    放在口袋，外出坐車時遺失的，且伊發現遺失後有問過乙○○，乙○○說沒有看
    到，伊才去報遺失等語，則觀諸本案支票遺失過程可知，縱使被告所供述之「葉
    國蜂」與甲○○之子「乙○○」係同一人，然因甲○○之支票係放在口袋中外出
    搭車時所遺失，乙○○實無法在家中自其父親甲○○處取得該二張支票，加以事
    後甲○○向乙○○查證，乙○○亦表示未看到支票等語，足證被告前揭所辯，係
    事後畏罪卸責之詞。、被告自稱係向「葉國蜂」之男子處取得二張支票，然被
    告取得該二張支票時，卻未請該自稱「葉國蜂」之男子在支票上背書以明責任，
    顯見其主觀上就該二張支票應有贓物之認識等為其主要論據。惟查右揭支票確係
    乙○○交付丙○○，且乙○○原確係甲○○之子，業據乙○○到庭證明確，且乙○○更於本院審理中明確指稱：「是他（指被告）跟我拿票要去調現，結果我給
    他以後，他一去不回，我跟我父親說我朋友可以調現，我父親才給我票，我拿給
    他請他幫我調現」等語，並有臺中市西屯區戶政事務所答覆表八十九年一月十四
    日中市西屯戶字第四五一號函附之戶籍謄本一份在卷可稽，從而右揭系爭支票顯
    係乙○○自其父親甲○○處取得後交付被告至明，是上開被告取得之支票應非贓
    物己堪認定，從而本件除應就甲○○是否涉有未指定犯人誣告犯行由檢察官另行
    偵辦外，顯無何積極證據足資證明被告丙○○涉有贓物犯行，應認其犯罪嫌疑不
    足，依照首揭說明，自應為無罪之諭知。
據上論斷，應依刑事訴訟法第三百零一條第一項前段，判決如主文。
中      華        民        國    八十九    年  二    月  二十九      日
                                臺灣臺中地方法院刑事第四庭
                                    法  官   胡  忠  文
右正本證明與原本無異。
如不服本判決，應於判決送達後十日內向本院提出上訴狀（應附繕本），上訴於臺灣
高等法院臺中分院。
                                    書記官
中      華        民        國    八十九    年  二    月  二十九      日


司法院資訊處製作；財團法人民間司法改革基金會備份。
